# 请教各位，跨期收入补贴确认问题

提问人：ltm666 时间：2017-06-05 17:31:06
某公司以前年度实现了商品的销售和结算，由于成本问题，近年与对方单位协商追加结算金额。那么以后年度双方确认的结算收入（金额较大）是确认为当期收入，还是计入以前年度损益，调节期初利润呢？能否提供相关支持的文件资料，请不吝赐教！

回答人：chenyiwei
前期确认收入和结转成本是依据当时签订的有效合同，并不属于前期差错。后续签订补充合同追加结算金额，应计入补充合同签订期间的收入，不能调整以前年度。